臺灣宜蘭地方法院刑事判決　　　　　　　　　　　　　九十一年度易緝字第一三號
　　公　訴　人　臺灣宜蘭地方法院檢察署檢察官
　　被　　　告　甲○○
右列被告因竊盜案件，經檢察官提起公訴（九十年度偵字第二四一二號），本院判決
如左：
      主  文
甲○○竊盜，處拘役伍拾日，如易科罰金，以參佰元折算壹日。
      事  實
一、甲○○曾於民國八十八年間，因竊盜案件，經本院以八十八年度宜簡字第二四八
    號判處有期徒刑三月，緩刑二年，於八十九年四月二日判決確定，現仍在緩刑期
    間。猶不知悛悔，仍意圖為自己不法之所有，於九十年七月二十九日晚間八時許
    ，趁乙○○至圳溝找尋物品而不及看管之際，將乙○○放置在宜蘭縣宜蘭市○○
    路「慈航宮」涼亭旁之皮夾徒手竊走（內含汽車駕照、機車駕照、機車行照、健
    保卡及學生證各一張）。嗣於九十年八月一日凌晨一時三十分許，在宜蘭縣宜蘭
    市○○○路與文昌路口為警攔檢時查獲，並當場扣得乙○○之健保卡一張及皮夾
    一個等物。
二、案經宜蘭縣警察局宜蘭分局報告臺灣宜蘭地方法院檢察署檢察官偵查起訴。
      理  由
一、訊據被告甲○○矢口否認有何竊盜犯行，辯稱：皮夾是我在宜蘭縣宜蘭市鎮○路
    旁邊的山坡撿的，我只有撿到皮夾與健保卡，當時是要交到派出所的路上，被警
    察臨檢時查獲，不是我竊取的，因為我躺在水溝旁邊，所以被害人才會認為是我
    作的，但事實上是我撿到的，該處還有一男一女在場吵架，還下一點毛毛雨，當
    天我的朋友吳清塗也騎機車載我去派出所，他沒有看到皮包是因為我把皮包放在
    我的手提袋內云云。經查，右揭事實，業據被害人乙○○於警訊中指訴當時我要
    到水溝找東西，怕皮夾弄濕，才將皮包放在地上，距離約三公尺，當時附近只有
    一名男子在場，形跡可疑，特徵為頭髮微禿、戴眼鏡、身高不高，我發現皮夾被
    竊時，該男子已逃離現場等語綦詳（見偵查卷第六、七頁），並於本院調查中陳
    稱：我將皮夾放在水溝上面，下去找東西再回來就不見了，我沒有看到被告偷我
    的東西，但是他有經過我的皮夾那裡，當時只有他一個人去過該處，也只有我們
    兩個在場，沒有另一對男女，也沒有下雨，我去那裡時有遇到一個女的朋友，但
    她說完話就走了，該處也沒有山坡及草叢，被告出現的涼亭旁邊就是水溝等語，
    並當庭指認被告即為其皮包遭竊當天唯一在場之人（見本院九十一年一月十八日
    訊問筆錄），復有被害人所出具之贓物認領保管單一紙附卷可稽，顯見被告與告
    訴人指訴之特徵相符，當日確曾在失竊現場出現，而該處亦無他人，被告所辯與
    被害人所言當日之情，甚有未合。又被告辯稱於當日晚間一時許發現皮夾後，聯
    絡友人吳清塗搭載其前往派出所報警途中，吳清塗並有將皮包打開來看，說裡面
    只有健保卡，沒有東西云云（見本院九十一年一月十一日訊問筆錄）。惟證人吳
    清塗於本院調查時到庭結證稱：我是在晚上八、九點時，在舊城西路與被告相遇
    ，被告告訴我他在防波堤附近撿到一個皮包，要我載他去派出所，我不知道正確
    的時間，只知道是新聞播完以後，遇到被告的日期我忘了等語（見本院九十一年
    一月二十八日訊問筆錄），足認證人吳清塗與被告相遇之時間為晚間八、九時許
    ，亦未曾打開皮夾，被告所辯與證人吳清塗所言互核亦有矛盾之處。另證人即查
    獲本件員警蕭建興於本院調查中意到庭結證稱：當時被告被一個殘障人士（指吳
    清塗）用機車搭載，我們是例行臨檢攔下他們，請他們出示證件的時候，發現打
    開的皮夾內有別人的健保卡，然後才盤問，當時被告說皮夾是在慶和橋那裡撿到
    的，盤查時他顯的非常緊張，否認是他偷的，一直說是撿到的，皮夾內只有被害
    人的健保卡，沒有其他證件，之後我們透過健保卡去找到被害人，被害人有當場
    指認被告是當時在涼亭睡覺的人，而慶和橋與睡覺的涼亭約有二、三百公尺，不
    會很遠，該處沒有山坡，只有水溝與稻田，攔下被告的時間是晚上八、九點時許
    ，被告當時並沒有當場表示是要把皮夾交到派出所，但盤問時是另一員警張先聖
    所問等語（見本院九十一年二月二十六日訊問筆錄）。而證人張先聖亦於本院調
    查中結證稱：臨檢時被告很緊張，用不熟練的動作翻證件，我們要他拿出證件，
    結果拿出別人的證件，沒有辦法告訴我們證件的來源，在臨檢中當時沒有說證件
    是撿到的，並說皮夾是他朋友給他的，並沒有說要把皮夾交到派出所，是後來被
    害人來指認，被告才說是撿到的等語（見本院九十一年三月四日訊問筆錄）。則
    衡諸常情，被告若係拾獲他人皮夾、證件，遭攔檢盤問之際，必會立即表示係於
    何處拾獲，豈有於攔檢之時未立即表明，而於被害人指認後方才陳稱係於他處拾
    獲等語？是被告所辯，均係飾卸之詞，不足採信。本件事證明確，被告犯行洵堪
    認定。
二、核被告甲○○所為，係犯刑法第三百二十條第一項之竊盜罪。爰審酌被告之素行
    ，因一時貪念偶犯此罪，其犯罪手段、所生危害尚屬輕微，且所竊財物之價值非
    高，犯後否認犯行，並屢傳不至後為警緝獲等一切情狀，量處如主文所示之刑，
    並諭知易科罰金之折算標準，以示懲戒，並冀自新。
據上論斷，應依刑事訴訟法第二百九十九條第一項前段，刑法第三百二十條第一項、
第四十一條第一項，罰金罰鍰提高標準條例第一條前段、第二條，判決如主文。
本案經檢察官賴慶祥到庭執行職務。
中      華      民      國    九十一    年     十     月      八        日
                                  臺灣宜蘭地方法院刑事第二庭
                                      審判長法  官  黃  永  勝
                                            法  官  鄭  貽  馨
                                            法  官  郭  顏  毓
右正本證明與原本無異。
如不服本判決，應於判決送達後十日內，向本院提出上訴狀（應附繕本），上訴於臺
灣高等法院。
                                          書記官  莊  淑  茹
中      華      民      國    九十一    年     十     月      九        日
附錄本案論罪科刑法條全文：
刑法第三百二十條
意圖為自己或第三人不法之所有，而竊取他人之動產者，為竊盜罪，處五年以下有期
徒刑、拘役或五百元以下罰金。
意圖為自己或第三人不法利益，而竊佔他人之不動產者，依前項之規定處斷。
前二項之未遂犯罰之。
